臺灣新北地方法院刑事裁定
111年度簡抗字第4號
抗  告  人  
即  被  告  楊建光
上列抗告人即被告因竊盜案件，不服本院於中華民國111年3月16
日所為之裁定（110年度簡字第2865號），提起抗告，本院管轄
之第二審合議庭裁定如下：
    主  文
抗告駁回。
    理  由
一、原裁定意旨略以:抗告人即被告楊建光(下稱被告)因竊盜案
    件，經原審於民國110年8月24日以110年度簡字第2865號判
    決判處有期徒刑2月、2月(共2罪；易刑、沒收從略，下同)
    ，應執行有期徒刑3月，該判決正本於110年8月30日以郵寄
    方式送達至被告住所地(即戶籍地)，因未獲會晤本人，亦無
    受領文書之同居人或受僱人，於同年9月2日將該送達文書寄
    存於新北市政府警察局中和分局錦和派出所(下稱錦和派出
    所)，自寄存送達翌日起算，經10日發生送達效力，上訴期
    間，自送達效力發生之翌日起算20日，又被告上開送達期間
    均無在監、在押之情形，則被告遲至110年11月26日始向原
    審提出上訴狀，顯已逾越期間而不合於法律上之程式，且無
    從補正，應予裁定駁回等語。
二、抗告意旨略以:被告並未收受本案判決書，且郵局人員並未
    以短訊或電話通知被告，也未拍照存證，被告懷疑郵局人員
    將寄存送達之通知誤貼於鄰居之信箱，原審判決書是否有確
    實送達，並不明確等語(簡抗卷第7-8頁)。
三、按上訴期間為20日，自送達判決後起算；原審法院認為上訴
    不合法律上之程式或法律上不應准許或其上訴權已經喪失者
    ，應以裁定駁回之，刑事訴訟法第349條前段、第362條前段
    分別定有明文。又送達文書，除刑事訴訟法第1編第6章有特
    別規定外，準用民事訴訟法之規定，刑事訴訟法第62條定有
    明文。而送達不能依民事訴訟法第136條、第137條規定為之
    者，得將文書寄存送達地之自治或警察機關，並作送達通知
    書兩份，一份黏貼於應受送達人住居所、事務所、營業所或
    其就業處所門首，另一份置於該送達處所信箱或其他適當位
    置，以為送達；寄存送達，自寄存之日起，經10日發生效力
    ，民事訴訟法第138條第1、2項亦有明文。是依上開寄存送
    達規定將訴訟文書寄存於寄存送達處所，經10日即發生送達
    效力，應受送達人究於何時前往領取應送達文書，或實際上
    未前往領取，於送達之效力並無影響。　
四、經查：
㈠、被告因竊盜案件，經原審於110年8月24日以110年度簡字第28
    65號判決後，判決正本於110年8月30日以郵寄方式寄至被告
    之住所即新北市○○區○○路000巷00弄00號0樓，因郵務人員未
    獲會晤被告本人，亦無受領文書之同居人或受僱人，乃於同
    年9月2日將該送達文書寄存錦和派出所，並作送達通知書兩
    份，一份黏貼於應受送達人即被告之住所門首，另一份置於
    該送達處所信箱，以為送達等情，有原審送達證書、錦和派
    出所受理訴訟文書寄存登記簿(寄存日期記載為110年9月2日
    )在卷可憑（詳見簡字卷第15、27頁）。是無論被告有無前
    往警局領取文書，自110年9月2日寄存之日起，經10日即110
    年9月12日發生送達效力，不因被告嗣於同年11月25日實際
    領取判決正本而生影響，被告之上訴期間，即應自送達效力
    發生之翌日（110年9月13日）起算20日，並依法院訴訟當事
    人在途期間標準第2條規定，加計在途期間2日，故其上訴期
    間應於110年10月4日屆滿。又被告自本案判決寄存送達時起
    至上訴期間屆滿日止，均無在監、在押之情形，亦有臺灣高
    等法院在監在押被告前案紀錄表在卷可按（簡字卷第31頁）
    ，則被告遲至同年11月26日始向原審提出上訴狀，有刑事上
    訴狀上之原審收狀章章戳日期附卷可憑（簡字卷第23頁），
    其上訴顯已逾期且無法補正，是原審以被告之上訴違背法律
    上之程式，且無從補正為由，裁定駁回其上訴，於法並無不
    符。
㈡、至被告雖以前詞指謫上開寄存送達程序不合法，然依卷附送
    達證書送達方法所載，郵務人員有在「未獲會晤本人亦無受
    領文書之同居人或受僱人」欄勾選該事由，並就該文書送達
    方法：「寄存於下列之一處所，並作送達通知書兩份，一份
    黏貼於應受送達人住居所、事務所、營業所或其就業處所門
    首」，以及「另一份置存於該送達處所信箱或其他適當位置
    以為送達」、「寄存於錦和派出所」等處勾選。該文書是由
    與本案無利害關係之郵務人員寄送，並就執行送達郵件業務
    上應通常紀錄製作之送達證書填載，則除有顯不可信情況下
    ，當可推定為真實可信，則被告或因上訴已經逾期，為了自
    身利益，以前詞空言指謫郵務人員未確實依寄存送達規定為
    之等情，並未反證以證明上開送達證書填載內容有何不實，
    已難憑採。是以，被告以前詞指謫原裁定不當為無理由，本
    件抗告應予駁回。
五、依刑事訴訟法第455條之1第5項、第412條，裁定如主文。
中　　華　　民　　國　　111 　年　　6 　　月　　8 　　日
                  刑事第十一庭  審判長法  官  郭峻豪  
                                      
　　　　　　　　　　　　　　　　　　　法  官  施吟蒨 
                                      
　　　　　　　　　　　　　　　　　　　法  官  沈  易
以上正本證明與原本無異。
本裁定不得再抗告。
                                      書記官  陳湘文
中　　華　　民　　國　　111 　年　　6 　　月　　8 　　日